臺灣彰化地方法院刑事判決　　　　　　　 96年度訴字第152號
公　訴　人　臺灣彰化地方法院檢察署檢察官
被　　　告　甲○○
選任辯護人　楊振芳　律師
上列被告因違反毒品危害防制條例案件，經檢察官提起公訴（九
十六年度訴緝字第七一六、七一八號），本院判決如下：
    主  文
甲○○共同販賣第一級毒品，處有期徒刑拾伍年，扣案之第一級
毒品海洛因捌包（合計淨重壹拾陸點玖貳公克）均沒收銷燬之，
扣案之行動電話陸支、分裝袋肆包、夾鏈袋壹包、電子秤壹台、
研磨缽壹組、削尖吸管壹支均沒收，販賣第一級毒品海洛因所得
新臺幣壹拾捌萬零伍佰元及肆公斤半之電纜線均沒收，如全部或
一部不能沒收時，追徵其價額或以其財產抵償之；又共同販賣第
二級毒品，處有期徒刑年拾月，扣案之第二級毒品甲基安非他
命陸包（合計淨重零點柒公克）均沒收銷燬之，扣案之行動電話
陸支、分裝袋肆包、夾鏈袋壹包、電子秤壹台、削尖吸管壹支均
沒收，販賣第二級毒品甲基安非他命所得新臺幣壹萬貳仟元沒收
，如全部或一部不能沒收時，以其財產抵償之。應執行有期徒刑
拾陸年，扣案之第一級毒品海洛因捌包（合計淨重壹拾陸點玖貳
公克）、第二級毒品甲基安非他命陸包（合計淨重零點柒公克）
均沒收銷燬之，扣案之行動電話陸支、分裝袋肆包、夾鏈袋壹包
、電子秤壹台、研磨缽壹組、削尖吸管壹支均沒收，販賣第一級
毒品海洛因所得新臺幣壹拾捌萬零伍佰元、肆公斤半之電纜線及
販賣第二級毒品甲基安非他命所得新臺幣壹萬貳仟元均沒收，如
全部或一部不能沒收時，追徵其價額或以其財產抵償之。
    事  實
一、甲○○（綽號金龜）明知海洛因及甲基安非他命為毒品危害
    防制條例第二條第二項第一款、第二款所定之第一級及第二
    級毒品，不得非法販賣，為圖牟利，竟夥同龍桂雄（綽號銅
    管）、曾森煒（綽號阿煒）、黃逸青（上開三人由本院另案
    審理中）、謝宜澄（綽號老鴇，由檢察官另案偵辦中）等人
    ，分別基於販賣第一級毒品海洛因及第二級毒品甲基安非他
    命以營利之犯意聯絡及行為分擔，分別以龍桂雄位於彰化縣
    員林鎮○○路○段四三四巷一號住處、南投縣名間鄉租屋處
    或南投縣竹山鎮○○路二二九之九號六樓為據點，先由龍桂
    雄出資，向黃采婕、張民育（均由檢察官另案偵辦中）或其
    他不詳之人，以不詳價格，販入數量不詳之第一級毒品海洛
    因及第二級毒品甲基安非他命後，隨即在彰化縣員林鎮某處
    進行分裝，再以門號0000000000號、00000
    00000號、0000000000號行動電話作為聯絡
    販賣毒品之工具，俟欲購買毒品者撥打上開行動電話與龍桂
    雄等人聯繫所欲購買之毒品數量及金額，並約定交易之時間
    及地點後，由龍桂雄自行、或由曾森煒、甲○○、黃逸青、
    謝宜澄等人，將欲交易之毒品攜帶至約定之交易地點，以一
    手交錢一手交貨之方式，而自民國九十五年六月間某日起迄
    同年九月二十五日止，持續為下列販賣第一級毒品海洛因或
    第二級毒品甲基安非他命之犯行：
（一）自九十五年七月間某日起，迄同年八月中旬某日止，由楊
      寶猜以0000000000號及0000000000
      號行動電話撥打龍桂雄所持用之0000000000號
      行動電話，而與龍桂雄聯絡購買第一級毒品海洛因之事宜
      。俟雙方談妥交易細節，並約定交易時間及地點後，由甲
      ○○出面一次、龍桂雄與曾森煒共同出面一次、龍桂雄與
      甲○○共同出面一次，分別至約定之地點即南投縣竹山鎮
      「麥當勞」前、彰化縣二水鄉「彰雲加油站」前、彰化縣
      田中鎮新民里等地點，以一手交錢、一手交貨之方式，且
      以每次新台幣（下同）一千元至二千元之價格，販賣第一
      級毒品海洛因予楊寶猜共三次，合計得款四千元（起訴書
      誤載為三千元）。
（二）自九十五年六月間某日起，迄同年八月中旬某日止，由李
      藝欣以000000000號市內電話及0000000
      000號、0000000000號行動電話撥打龍桂雄
      等人所持用之0000000000號行動電話，而與龍
      桂雄、曾森煒、甲○○等三人聯絡購買第一級毒品海洛因
      之事宜。俟雙方談妥交易細節，並約定交易時間及地點後
      ，由甲○○出面六次（起訴書誤載為五次）、龍桂雄出面
      二次、曾森煒出面二次，分別至約定之地點即南投縣竹山
      鎮「燦坤電氣賣場」前、彰化縣田中鎮「泰峰加油站」前
      、彰化縣永靖鄉○○路旁等地點，以一手交錢、一手交貨
      之方式，且以每次一千元或二千元之價格，販賣第一級毒
      品海洛因予李藝欣，合計得款一萬六千元（起訴書誤載為
      一萬三千元）。
（三）自九十五年六月間某日起，迄同年八月底某日止，由張永
      柔以0000000000號行動電話撥打龍桂雄等人所
      持用之0000000000號、0000000000
      號行動電話，而與龍桂雄或曾森煒聯絡購買第一級毒品海
      洛因之事宜。俟雙方談妥交易細節，並約定交易時間及地
      點後，由甲○○出面二次、龍桂雄出面一次，分別至約定
      之地點即南投縣竹山鎮「燦坤電氣賣場」前、南投縣名間
      鄉山區旁等地點，以一手交錢、一手交貨之方式，且以每
      次七千元之價格，販賣第一級毒品海洛因予張永柔共三次
      ，合計得款二萬一千元。
（四）自九十五年七月間某日起，迄同年八月底某日止，由李振
      嘉以0000000000號行動電話撥打龍桂雄所持用
      之0000000000號行動電話，而與龍桂雄、曾森
      煒、甲○○等三人聯絡購買第一級毒品海洛因之事宜。俟
      雙方談妥交易細節，並約定交易時間及地點後，由甲○○
      出面三次、曾森煒出面三次、龍桂雄出面一次，分別至約
      定之地點即彰化縣田中鎮路邊等地點，以一手交錢、一手
      交貨之方式，且以每次一千元之價格，販賣第一級毒品海
      洛因予李振嘉共七次，合計得款七千元。
（五）於九十五年九月初某日起，迄同年九月二十五日二十一時
      許止，由丙○○以0000000000號行動電話撥打
      甲○○所持用之行動電話，而與甲○○聯絡購買第一級毒
      品海洛因之事宜。俟雙方談妥交易細節，並約定交易時間
      後，由丙○○前往約定之甲○○當時居所地即彰化縣北斗
      鎮○○路一三五號，以一手交錢、一手交貨之方式，且以
      每次一千元之價格，販賣第一級毒品海洛因予丙○○共五
      次，合計得款五千元。
（六）自九十五年六月間某日起，迄同年七月底某日止，由林忠
      憶以0000000000號行動電話撥打龍桂雄所持用
      之0000000000號行動電話，而與龍桂雄聯絡購
      買第一級毒品海洛因之事宜。俟雙方談妥交易細節，並約
      定交易時間及地點後，分別由龍桂雄或曾森煒出面，至約
      定之地點即林忠憶位於彰化縣北斗鎮○○里○○路七號住
      處等地點，以一手交錢、一手交貨之方式，且以每次一千
      元或二千元之價格，販賣第一級毒品海洛因予林忠憶共五
      次，合計得款六千元。
（七）自九十五年八月間某日起，迄同年九月九日止，由張永宗
      以0000000000號行動電話撥打龍桂雄所持用之
      0000000000號行動電話，而與龍桂雄、曾森煒
      聯絡購買第一級毒品海洛因之事宜。俟雙方談妥交易細節
      ，並約定交易時間及地點後，由龍桂雄或曾森煒出面，分
      別至約定之地點即南投縣竹山鎮「省錢超市」前或「燦坤
      電氣賣場」前、彰化縣田中鎮「建元醫院」外等地點，以
      一手交錢、一手交貨之方式，且以每次一千元至三千元之
　    不等價格，販賣第一級毒品海洛因予張永宗共約三十餘次
      ，合計得款十萬元。
（八）於九十五年七月二十二日及同年八月初某日，由陳漢平以
      0000000000號行動電話撥打龍桂雄等人所持用
      之0000000000號行動電話，而與龍桂雄等人聯
      絡購買第一級毒品海洛因之事宜。俟雙方談妥交易細節，
      並約定交易時間及地點後，由龍桂雄出面一次、曾森煒出
      面一次，分別至約定之地點即彰化縣田中鎮達德商工前，
      以一手交錢、一手交貨之方式，以每次一千元及二千元之
      價格，販賣第一級毒品海洛因予陳漢平二次，合計得款三
      千元。
（九）自九十五年七月間某日起，迄同年九月初某日止，由蕭慶
      隆以公用電話撥打龍桂雄所持用之0000000000
      號行動電話，而與龍桂雄聯絡購買第一級毒品海洛因之事
      宜。俟雙方談妥交易細節，並約定交易時間及地點後，由
      龍桂雄出面二次，至約定之地點即南投縣名間鄉松柏嶺某
      寺廟內，以一手交錢、一手交貨之方式，以每次三千元之
      價格，販賣第一級毒品海洛因予蕭慶隆二次，合計得款六
      千元。
（十）於九十五年八月六日及同年九月八日，由張惠君撥打龍桂
      雄所持用之0000000000號、00000000
      00號行動電話，而與龍桂雄聯絡購買第一級毒品海洛因
      之事宜。俟雙方談妥交易細節，並約定交易時間及地點後
      ，由龍桂雄出面一次、謝宜澄出面一次，分別至約定之地
　    點即南投縣竹山鎮「麥當勞」及「燦坤大賣場」等地點，
      以一手交錢、一手交貨之方式，且以每次一千元之價格，
      販賣第一級毒品海洛因予張惠君二次，合計得款二千元。
（十一）於九十五年八月三十日十四時許，由楊昭陽以公用電話
      撥打曾森煒所持用之0000000000號行動電話，
      而與曾森煒聯絡購買第一級毒品海洛因之事宜。俟雙方談
      妥交易細節，並約定交易時間及地點後，由曾森煒前往約
      定之地點即彰化縣田中鎮○○路路旁，以一手交錢、一手
      交貨之方式，且以一千元之價格，販賣第一級毒品海洛因
      予楊昭陽一次，得款一千元。
（十二）於九十五年七月十九日、同年月二十日、二十二日及同
      年八月二十日、二十一日止，由陳洋佑以0000000
      000號行動電話及000000000號、00000
      0000號市內電話，撥打曾森煒所持用之000000
      0000號行動電話，而與曾森煒等人聯絡購買第一級毒
      品海洛因之事宜。俟雙方談妥交易細節，並約定交易時間
      及地點後，由綽號「老鴇」之謝宜澄出面一次、曾森煒出
      面四次，分別至約定之地點即彰化縣北斗鎮「和平公園」
      、彰化縣田中鎮火車站前、黃昏市場、「好彩頭汽車旅館
      」等地點，以每次一千元或二千元之價格，或以四公斤半
      電纜線之代價，販賣第一級毒品海洛因予陳洋佑，合計得
      款六千元及取得四公斤半之電纜線。
（十三）於九十五年七月間某日及同年八月二十三日，由吳錦峰
      以0000000000號行動電話，撥打曾森煒等人所
      持用之0000000000號行動電話，而與曾森煒聯
      絡購買第一級毒品海洛因之事宜。俟雙方談妥交易細節，
      並約定交易時間及地點後，由曾森煒出面二次，分別至約
      定之地點即彰化縣田中鎮「好彩頭汽車旅館」、田中國中
      等地點，以一手交錢、一手交貨之方式，分別以七百元及
      八百元之價格，販賣第一級毒品海洛因予吳錦峰二次，合
      計得款一千五百元。
（十四）於九十五年七月十九日及同年月三十日，由鄭立賢以0
      000000000號行動電話，撥打曾森煒等人所持用
      之0000000000號行動電話，而與曾森煒聯絡購
      買第一級毒品海洛因及第二級毒品安非他命之事宜。俟雙
      方談妥交易細節，並約定交易時間及地點後，由曾森煒出
      面三次，分別至約定之地點即南投縣竹山鎮「燦坤電氣賣
      場」前、彰化縣二水鄉某加油站、彰化縣田中鎮等地點，
      以一手交錢、一手交貨之方式，以每次一千元之價格，販
      賣第一級毒品海洛因予鄭立賢二次，得款二千元，及以一
      千元之價格，販賣第二級毒品甲基安非他命予鄭立賢一次
      ，得款一千元。
（十五）於九十五年八月初某日起，迄同年八月十七日止，由謝
      孟宏以0000000000號行動電話撥打龍桂雄等人
      所持用之0000000000號行動電話，而與龍桂雄
      聯絡購買第二級毒品甲基安非他命之事宜。俟雙方談妥交
      易細節，並約定交易時間及地點後，由甲○○前往南投縣
      竹山鎮「麥當勞」，以一手交錢、一手交貨之方式，且以
　　　每次一千元之價格，販賣第二級毒品甲基安非他命予謝孟
  　　宏共三次，合計得款三千元。
（十六）於九十五年七月中旬，由陳炎崇以000000000
      0號及0000000000號行動電話，撥打龍桂雄等
      人所持用之0000000000號行動電話，而與龍桂
      雄聯絡購買第二級毒品甲基安非他命之事宜。俟雙方談妥
      交易細節，並約定交易時間及地點後，由龍桂雄出面至約
      定之地點即南投縣南投市○○路「南投高商」附近，以一
      手交錢、一手交貨之方式，以二千元及二千五百元之價格
      ，販賣第二級毒品甲基安非他命予陳炎崇二次，合計得款
      四千五百元。
（十七）於九十五年八月初某日，由林弘祥以00000000
      00號行動電話，撥打龍桂雄等人所持用之000000
      0000號行動電話，而與龍桂雄聯絡購買第二級毒品甲
      基安非他命之事宜。俟雙方談妥交易細節，並約定交易時
      間及地點後，由龍桂雄出面至約定之地點即彰化縣員林鎮
      「愛買大賣場」停車場，以賒帳一千元之方式，販賣第二
      級毒品甲基安非他命予林弘祥一次，得款一千元。
（十八）於九十五年六月間某日及同年七月八日，由乙○○撥打
      龍桂雄等人所持用之0000000000號行動電話，
      而與龍桂雄聯絡購買第二級毒品甲基安非他命之事宜。俟
      雙方談妥交易細節，並約定交易時間及地點後，由龍桂雄
      出面，至約定之地點即南投縣名間鄉等地點，以一手交錢
　　　、一手交貨之方式，販賣第二級毒品甲基安非他命予乙○
  　　○二次，合計得款二千元。
（十九）於九十五年八月二十三日十八時四十二分，由楊榮興以
      000000000號市內電話，撥打曾森煒等人所持用
      之0000000000號行動電話，而與曾森煒聯絡購
      買第二級毒品甲基安非他命之事宜。俟雙方談妥交易細節
      ，並約定交易時間及地點後，由曾森煒前往彰化縣田中鎮
      田中工業區，以一手交錢、一手交貨之方式，販賣第二級
      毒品甲基安非他命予楊榮興一次，得款五百元。
　　　嗣經警聲請對龍桂雄等人所持用之0000000000
  　　號、0000000000號行動電話施以通訊監察，並
    　經證人指證後，循線於九十五年八月三十日二十二時許，
      在彰化縣田中鎮○路里○○路與復興路路口查獲曾森煒，
      並當場於曾森煒身上扣得其所有尚未及販出之第一級毒品
      海洛因五包（淨重零點八七公克）與第二級毒品甲基安非
      他命六包（淨重零點七公克）、及供其販賣第一級及第二
      級毒品所用之行動電話三支（另扣得ＳＩＭ卡七張）。復
      於九十五年九月九日十六時許，警方搜索龍桂雄當時之居
      所南投縣竹山鎮○○路二二九之九號六樓，當場扣得其所
      有尚未及販出之第一級毒品海洛因一包（淨重十五點六六
      公克）、供其販賣毒品所用之行動電話二支（另扣得現金
      一萬三千五百元），又經在場人黃品淵同意後，續搜索同
      號七樓，再扣獲龍桂雄所有尚未及販出之第一級毒品海洛
      因二包（淨重零點三九公克）、供其販賣毒品所用之行動
      電話一支（附0000000000號行動電話門號，另
      扣得黃品淵所有之0000000000號行動電話一支
      及ＳＩＭ卡七張）、分裝袋四包、電子秤一台。又於九十
      五年九月二十六日上午十時許，警方搜索甲○○位於彰化
      縣北斗鎮○○里○○路一三五號居所二樓房間，查獲龍桂
      雄所有且供販賣毒品所用之研磨缽一組、夾鍊袋一包及削
      尖鏟管一支。
二、案經彰化縣警察局田中分局報請臺灣彰化地方法院檢察署檢
    察官偵查起訴，並依職權調閱本院九十五年訴字第一八三六
    號、九十六年度訴字第三三三號曾森煒、龍桂雄違反毒品危
    害防制條例案卷。
    理  由
一、按被告以外之人於審判外之言詞或書面陳述，除法律有規定
    者外，不得作為證據。被告以外之人於偵查中向檢察官所為
    之陳述，除顯有不可信之情況者外，得為證據。被告以外之
    人於審判外之陳述，雖不符前四條之規定，而經當事人於審
    判程序同意作為證據，法院審酌該言詞陳述或書面陳述作成
    時之情況，認為適當者，亦得為證據。當事人、代理人或辯
    護人於法院調查證據時，知有第一百五十九條第一項不得為
    證據之情形，而未於言詞辯論終結前聲明異議者，視為有前
    項之同意。刑事訴訟法第一百五十九條第一項、第一百五十
    九條之一第二項、第一百五十九條之五分別定有明文。本件
    以下引用之證人於警詢中之陳述，雖屬被告以外之人於審判
    外之言詞陳述，然因被告及辯護人均未於言詞辯論終結前聲
    明異議，本院復審酌該言詞陳述均係由證人出於自由意識而
    陳述，並無非法取證之情況，依刑事訴訟法第一百五十九條
    之五之規定，認該等證人於警詢之陳述，得採為認定本件犯
    罪事實所憑之證據。另關於本件以下引用之證人於偵查中向
    檢察官所為證述，雖係被告以外之人於審判外之言詞陳述，
    為傳聞證據，然其等於偵查中向檢察官所為證述，均經具結
    ，且本院審酌該等言詞陳述均係出於證人自由意識下所為之
    陳述，其等於偵查中之證詞，亦無顯有不可信之情況，依刑
    事訴訟法第一百五十九條之一第二項規定，均得採為認定本
    件犯罪事實所憑之證據，合先敘明。
二、上揭犯罪事實，業據被告甲○○於警、偵訊中及本院審理時
    坦承不諱，核與證人即共犯龍桂雄、曾森煒、黃逸青、謝宜
    澄等於警、偵訊中之證述、證人即查獲共犯曾森煒之員警黃
    勝裕於偵查中、證人即查獲被告甲○○時之在場人魏宗凱、
    魏宗民、賴書熔、康芳慈於警詢中、目睹共犯龍桂雄販入毒
    品之證人劉耀庭暨黃品淵、楊寶猜、李藝欣、張永柔、李振
    嘉、丙○○、謝孟宏、林忠憶、張永宗、陳漢平、蕭慶隆、
    張惠君、陳炎崇、林弘祥、乙○○、楊昭陽、楊榮興、陳洋
    佑、鄭立賢、吳錦峰等購毒者於警、偵訊中之證述情節悉相
    符合，並有九十五年八月三十日自共犯曾森煒身上查扣尚未
    及販出之第一級毒品海洛因五包（淨重零點八七公克）與第
    二級毒品甲基安非他命六包（淨重零點七公克）、及供其販
    賣第一級及第二級毒品所用之行動電話三支，同年九月九日
    搜索共犯龍桂雄居所當場扣得之尚未及販出之第一級毒品海
    洛因一大包二小包（淨重各為十五點六六、零點三九公克）
    、供其販賣毒品所用之行動電話三支、分裝袋四包、電子秤
    一台，同年九月二十六日搜索被告甲○○居所時所查扣之共
    犯龍桂雄所有供販賣毒品所用之研磨缽一組、夾鍊袋一包、
    削尖鏟管一支等扣案可佐，而扣案之上開毒品，經送鑑驗後
    ，確係第一級毒品海洛因成分或第二級毒品甲基安非他命，
    此亦有法務部調查局號鑑定通知書及詮昕科技股份有限限公
    司藥物檢驗報告在卷可按，復有臺灣彰化地方法院檢察署通
    訊監察書暨通訊監察譯文、通聯調閱查詢單等在卷可考，足
    徵被告自白確屬有據，而可採信。至被告雖另辯稱犯罪事實
    （五）之部分，丙○○並未將購買海洛因之款項交付予伊云
    云，惟犯罪事實（五）之部分，業據證人丙○○於本院審理
　  時結證在卷，證述其向綽號「金龜」之被告購買五次海洛因
    ，且每次購買時，均已將現金交付被告等語，是被告上開辯
    詞，自難採信；再被告復陳稱伊除參與犯罪事實（一）至（
    五）及（十五）以外，其餘販賣過程伊並未出面，亦不清楚
　　云云，按「共同正犯間，非僅就其自己實施之行為負其責任
　　，並在犯意聯絡之範圍內，對於他共同正犯所實施之行為，
  　亦應共同負責。」、「共同正犯之成立，祇須具有犯意之聯
    絡，行為之分擔，既不問犯罪動機起於何人，亦不必每一階
    段犯行，均經參與。」最高法院三十二年上字第一九０五號
    、三十四年上字第八六二號著有判例可資參照，查本件共犯
    龍桂雄販毒之運作模式，係於購毒者撥入行動電話後，由共
    犯龍桂雄、曾森煒、黃逸青、謝宜澄或被告接聽並聯繫，約
    定時間、地點、數量及金額後，再由渠等共同或分別出面交
    易，被告未必參與每一次之犯行，再被告亦坦承，其係因龍
    桂雄以免費施用毒品之誘因，始加入該販毒組織，擔任龍桂
    雄之司機或為之運送、交易毒品，是被告縱未參與每一次毒
    品之交易，惟其與龍桂雄暨其他成員間既具犯意之聯絡，復
    有行為之分擔，參諸上揭判例意旨，被告除就其實施之行為
    負其責外，對於他共同正犯所實施之行為，亦應共同負責。
三、又關於被告等販賣毒品予犯罪事實所載之購毒者，其次數及
    金額，係依據證人楊寶猜、李藝欣、張永柔、李振嘉、丙○
    ○、謝孟宏、林忠憶、張永宗、陳漢平、蕭慶隆、張惠君、
    陳炎崇、林弘祥、乙○○、楊昭陽、楊榮興、陳洋佑、鄭立
    賢、吳錦峰等於警詢或偵訊中之證述，若無法確認次數或金
    額者，從有利被告之認定，酌定以最低之次數或金額。應再
    說明者，乃：犯罪事實（二）部分，證人李藝欣於九十五
    年九月二十一日警詢中證稱向龍桂雄、曾森煒及被告甲○○
    購買海洛因之次數及金額，與其於同日偵查中證稱之次數、
    金額，略有不同，惟本院審酌證人於偵查中就購買海洛因之
    時間、地點、次數及金額均較警詢筆錄詳盡明確，本院認證
    人李藝欣於偵查中之證述自較可採，乃認被告甲○○出面與
    證人李藝欣交易六次（起訴書誤載為五次）、龍桂雄出面交
    易二次、曾森煒出面交易二次，合計販賣所得為一萬六千元
    。犯罪事實（四）部分，證人李振嘉於警詢中雖證稱與「
    阿煒」之曾森煒交易約三、四次，與另一不知名男子（嗣指
    認係被告甲○○）交易約三次，交易金額約六、七千元等語
    ，然於同日偵查中即證稱龍桂雄與伊交易一次，曾森煒與伊
    交易三次，被告甲○○亦與伊交易三次，每約均買一千元等
    語，本院認證人李振嘉上開證詞，自以偵查中較為明確可採
    ，爰酌採為此部分認定之憑據。犯罪事實（十二）部分，
    證人陳洋佑於九十五年十一月二日之警詢中僅泛稱伊曾向曾
    森煒購買海洛因五十至六十次以上，每次購買一千元一小包
    等語，嗣於同日偵查中則證稱前後向曾森煒購買三十次之海
    洛因等語，其先後證述顯有不符之處，則從有利被告之認定
    ，本院乃參照卷附之通訊監察譯文內容，酌定證人係於九十
    五年七月十九日、同年月二十日、二十二日及同年八月二十
    日、二十一日共五次，以每次一千元或二千元之價格，或以
    四公斤半電纜線之代價，向謝宜澄或曾森煒購買海洛因，合
    計販賣所得為六千元及四公斤半之電纜線。犯罪事實（十
    八）部分，證人乙○○於警詢中乃證述伊係自九十五年五月
    間開始即向龍桂雄購買甲基安非他命，平均二至三天購買一
    次，每次都購買二至三千元，最後一次是九十五年七月八日
    ，當時是購買一千元，九十五年六月間曾向龍桂雄女友黃逸
    青購買二千元之甲基安非他命等語，然因本件被告係於九十
    五年六月間始與龍桂雄共同販賣毒品，且證人乙○○於同日
    偵查中另證稱九十五年五月中旬係透過第三人蔡明毅向龍桂
    雄購買毒品，同年六月購買時就直接將錢交給龍桂雄，透過
    蔡明毅向龍桂雄買過二次，本人則向龍桂雄買過二次，每次
    購買一千元，另向黃逸青買過一次是海洛因等語，審酌其先
    後於警偵訊中之證述，差異甚大，則從有利被告之認定，本
    院乃認證人乙○○僅於九十五年六月間及同年七月八日二次
    向龍桂雄購買甲基安非他命，販賣所得為二千元。至證人張
    永宗嗣於本院九十五年訴字第一八三六號九十六年二月十三
    日審理時證稱警、偵訊時之證詞，伊因當時不舒服頭腦不是
    很清楚，伊購買海洛因之次數僅為三次，金額為五百元或一
    千元云云，證人謝宜澄於同日審理時證稱楊寶猜、張永宗應
    該是和曾森煒合資購買云云，然查，證人張永宗於九十五年
    九月二十六日偵查中，即已明確證述伊係從九十五年八月初
    開始至同年九月九日止，向龍桂雄及曾森煒購買海洛因，平
    均一天或二天一次，每次買一千至三千元，前後共買約十幾
    萬元等語，並指認二人在卷，其事後於本院審理時翻異前詞
    而為不同證述，顯係迴護該二人之託詞，自不足採信，另證
    人謝宜澄合資之說，亦可認係為共犯曾森煒脫罪之詞，亦難
    採信。
四、復參諸海洛因及甲基安非他命價格昂貴，為政府明令禁止非
    法持有、買賣之毒品，且販賣海洛因之法定刑度為死刑、無
    期徒刑，刑責甚重，又販賣毒品既係違法行為，當非可公然
    為之，亦無公定價格，且容易分裝，而海洛因更可以葡萄糖
    粉末等稀釋純度，增減份量，是以每次買賣之價量，可能隨
    時依雙方關係深淺、資力、需求量及對行情之認知、來源是
    否充裕、查緝是否嚴謹、購買者被查獲時供述購買對象之可
    能風險之評估等情形，而異其標準，非可一概而論。是以販
    賣之利得，除被告坦承犯行或價量俱臻明確外，委難察得實
    情，販賣之人從價差或量差中牟利之方式雖異，其意圖營利
    之販賣行為則同一，則販賣者倘非無利可圖，自無甘冒違法
    重責而從事原價交易之理。本件雖因證人等無法明確指明其
    等所購買之海洛因或甲基安非他命每包重量係多少，本院亦
    未能明確查出共犯龍桂雄販入售出之價差、量差，然依前揭
    說明，渠等倘非具營利意圖，衡情其自可對上揭購毒者告知
    毒品之購買來源，由上揭購毒者自行前往購買已足，自無必
    要多次與上揭購毒者以現金一手交錢一手交貨之方式交易，
    被告等顯具有意圖營利販賣海洛因之犯意，亦堪認定。綜上
    所述，堪認被告與共犯等之上開自白均與事實相符，洵堪採
    信，本件事證已臻明確，被告上開販賣毒品海洛因及甲基安
    非他命之犯行，均堪認定，應予依法論科。
五、按毒品危害防制條例第二條第二項第一款及第二款規定，海
    洛因及甲基安非他命分別係屬列管之第一級毒品及第二級毒
    品，不得非法持有及販賣。是核被告甲○○所為，係犯毒品
　　危害防制條例第四條第一項之販賣第一級毒品海洛因罪及同
  　條例第四條第二項之販賣第二級毒品罪。被告為販賣而持有
    毒品之低度行為，應為販賣之高度行為所吸收，不另論罪。
    被告甲○○與共犯龍桂雄、曾森煒、黃逸青、謝宜澄，就上
    揭犯行，分別具有犯意聯絡及行為分擔，均為共同正犯。再
    刑事法若干犯罪行為態樣，本質上原具有反覆、延續實行之
    特徵，立法時既予特別歸類，定為犯罪構成要件之行為要素
    ，則行為人基於概括之犯意，在密切接近之一定時、地持續
    實行之複次行為，躺依社會通念，於客觀上認為符合一個反
    覆、延續性之行為觀念，於刑法評價上，即應僅成立一罪，
    學理上所稱「集合犯」之職業性、營業性或收集性等即具有
    重複特質之犯罪均屬之，例如經營、從事業務、收集、販賣
    、製造、散布等行為概念者是（最高法院九十五年度台上字
    第一０七九號判決足資參照）；而販毒者於購入毒品後，其
　  罪固已成立，惟其為牟暴利，必於分裝後，再於密接時空下
    反覆為出售行為，是毒品危害防制條例第四條第一項、第二
　　項之販賣第一、二級毒品罪，本質上即具有反覆性，參照上
  　開判決意旨，行為人縱基於概括之犯意，在密接之一定時間
    及空間內反覆從事毒品之販賣，於行為概念上，應認為係包
    括一罪，當無刑法修正前連續犯或併合論罪可言，是被告等
    縱多次販賣第一、二級毒品，仍應各以一罪論。犯罪事實（
    一）至（五）、（十五）以外之犯行雖未經起訴，然因與已
    起訴且經論罪科刑部分為屬集合犯之包括上一罪關係，為起
    訴效力所及，本院當應併予審理。又被告所犯上開販賣第一
    級毒品罪及販賣第二級毒品罪二罪間，分別係基於個別之犯
    意，且罪名互異、行為互殊，均應予分論併罰。又查，被告
    因染有施用毒品之惡習，為免費取得毒品施用，乃與共犯龍
    桂雄等共同販賣第一、二級毒品，犯罪動機固屬不良，然觀
    諸卷附之通訊監察內容及相關證人之證詞，被告販賣毒品之
    對象有限，期間亦不長久，且未從中取得任何金錢利益，僅
    係換取毒品施用，其惡性自不若專以販賣毒品維生之大毒梟
    者重大，再者被告到案後均坦承犯行，頗有悔悟之意，是以
    被告所犯上開販賣毒品海洛因及甲基安非他命二罪，若科處
    法定最低刑度仍有過重之虞，尚堪認其犯罪情狀有值憫恕之
    處，爰均依刑法第五十九條之規定酌減其刑。爰審酌被告所
    為造成毒品流通氾濫，戕害國民身心健康，對於社會治安負
    面影響甚鉅，及其犯罪之方法、手段，販賣毒品之次數、金
    額，暨其犯後之態度等一切情狀，各量處如主文所示之刑，
    並定應執行刑，以資懲儆。
六、九十五年八月三十日查獲共犯曾森煒時扣案之海洛因五包（
    淨重零點八七公克）與甲基安非他命六包（淨重零點七公克
    ），同年九月九日搜索共犯龍桂雄時扣案之海洛因一包（淨
    重十五點六六公克），同日經在場人黃品淵同意後續搜索而
    查扣之海洛因二包（淨重零點三九公克），均屬毒品（第一
    級毒品海洛因共八包，合計淨重十六點二九公克；第二級毒
    品甲基安非他命共六包，合計淨重零點七公克），應依毒品
    危害防制條例第十八條第一項前段規定，沒收銷燬之。又於
    上開期日扣獲之行動電話共六支、電子秤一台研磨缽一組及
    削尖鏟管一支等物，均係共犯龍桂雄或曾森煒所有，供渠等
    販賣第一級及第二級毒品所用之物，此據共犯龍桂雄、曾森
    煒既證人黃品淵等分別證述在卷，應依毒品危害防制條例第
    十九條第一項之規定，宣告沒收之。另扣獲之分裝袋四包及
    夾鍊袋一包，係供預備販賣第一級毒品海洛因與第二級毒品
    甲基安非他命所用之物，併依刑法第三十八條第一項第二款
    規定諭知沒收。再按毒品危害防制條例第十九條第一項規定
    ，犯販賣毒品罪者，其犯罪所得之財物均沒收之，係採義務
    沒收主義。故販賣毒品所得之對價，不問其中成本若干，利
  　潤多少，均應全部諭知沒收，貫徹政府查禁煙毒之決心，以
    符立法本旨（最高法院九十一年度台上字第二四一九號判決
    意旨參照）。查本件被告暨共犯龍桂雄、曾森煒等販賣第一
    級毒品海洛因所得之對價為十八萬零五百元及四公斤半之電
    纜線，共同販賣第二級毒品甲基安非他命所得之對價為一萬
    二千元，雖均未扣案，然依上開說明及毒品危害防制條例第
    十九條第一項之規定，仍應均予宣告沒收，如全部或一部不
    能沒收時，追徵其價額（就電纜線部分）或以其財產抵償之
    。其餘扣案之ＳＩＭ卡，依國內電信公司定型化契約之約定
    ，該晶片卡之所有權仍屬電信公司所有，申請人僅因承租門
    號而取得使用權，非屬被告或共犯所有之物，且非屬違禁物
    ，核與沒收之要件不符，另於九十五年九月九日搜索時自共
    犯龍桂雄身上查獲之現金一萬三千五百元，無法證明係被告
    等販賣毒品所得，又於同日查扣之附0000000000
    號ＳＩＭ卡之行動電話一支，乃黃品淵所有，此經其證述明
    確，爰均不予宣告沒收。
據上論斷，應依刑事訴訟法第二百九十九條第一項前段，毒品危
害防制條例第四條第一項、第二項、第十八條第一項前段、第十
九條第一項，刑法第十一條前段、第二十八條、第五十九條、第
五十一條第五款、第三十八條第一項第二款，判決如主文。
本案經檢察官陳茂亭到庭執行職務。
中　　華　　民　　國　　96　　年　　5 　　月　　4 　　日
                  刑事第六庭    審判長法官   王義閔
                                法      官   鄭舜元
                                法      官   林欣苑
以上正本證明與原本無異。
如不服本判決，應於判決送達後10日內，向本院提出上訴狀（ 須
附繕本 ）。
中　　華　　民　　國　　96　　年　　5 　　月　　7 　　日
                                書  記  官   洪年慶
附錄本案論罪科刑法條全文：
毒品危害防制條例第4條
製造、運輸、販賣第一級毒品者，處死刑或無期徒刑；處無期徒
刑者，得併科新臺幣 1 千萬元以下罰金。
製造、運輸、販賣第二級毒品者，處無期徒刑或 7 年以上有期徒
刑，得併科新臺幣 7 百萬元以下罰金。
製造、運輸、販賣第三級毒品者，處 5 年以上有期徒刑，得併科
新臺幣 5 百萬元以下罰金。
製造、運輸、販賣第四級毒品者，處 3 年以上 10 年以下有期徒
刑，得併科新臺幣 3 百萬元以下罰金。
製造、運輸、販賣專供製造或施用毒品之器具者，處 1 年以上 7
年以下有期徒刑，得併科新臺幣 1 百萬元以下罰金。
前五項之未遂犯罰之。
